【裁判字號】    90,訴,243
【裁判日期】    900928
【裁判案由】    違反毒品危害防制條例
【裁判全文】
臺灣基隆地方法院刑事判決                            九十年度訴字第二四三號
    公  訴  人  臺灣基隆地方法院檢察署檢察官
    被      告  甲○○
右列被告因違反毒品危害防制條例案件，經檢察官提起公訴（九十年度毒偵字第五五
三號）及移送併辦（九十年度毒偵字第一三八五號），本院判決如左：
    主      文
甲○○連續施用第一級毒品，處有期徒刑捌月。扣案之第一級毒品海洛因參包（合計
重壹點參肆公克）沒收銷燬，注射針筒壹支沒收。又連續施用第二級毒品，處有期徒
刑陸月，扣案之第二級毒品安非他命貳包（毛重零點貳公克）沒收銷燬、勺子壹支沒
收之。應執應執行有期徒刑壹年。扣案之第一級毒品海洛因參包（合計重壹點參肆公
克）、第二級毒品安非他命貳包（毛重零點貳公克）均沒收銷燬、注射針筒壹支及勺
子壹支均沒收。
    事      實
一、甲○○前因施用第二級毒品安非他命案件，經本院先後二次裁定令入勒戒處所實
施觀察、勒戒後，均認無繼續施用毒品之傾向，由台灣基隆地方法院檢察署檢察
    官分別於民國八十九年四月二十九日及九十年二月一日，以八十九年度毒偵字第
    一一五四號、八十九年度毒偵緝字第一八三號、九十年度毒偵緝字第十五號不起
    訴處分確定，竟仍不知悔改並基於概括犯意，於九十年三月二十二日十時許起至
    同年八月二十九日下午二時許止在基隆市○○街二五一巷十弄四號二樓、基隆市
    ○○○路一六六號八樓之一等地連續施用第一級毒品海洛因多次；復另行起意並
    基於概括之犯意，自九十年三月二十日起至同年八月二十七日止在同上址新豐街
    、深澳坑路等地連續施用第二級毒品安非他命多次，嗣於九十年三月二十二日二
    十三時三十五分許在上開新豐街居所為警查獲，並扣得第一級毒品海洛因一小包
    （淨重零點零肆公克）、第二級毒品安非他命二小包（毛重零點二公克）、甲○
    ○所有之注射針筒一支、勺子一支；復於九十年八月二十九日十八時三十分許在
    基隆市○○○路一六六號八樓之一，因另案通緝經警逮捕到案，並扣得第一級毒
    品海洛因二小包（毛重一點三公克）、安非他命玻璃吸食管一支。
二、案經基隆市警察局移送台灣基隆地方法院檢察署檢察官偵查起訴及移送併辦。
    理      由
一、訊據被告甲○○坦承於右揭時地施用第一級毒品海洛因及第二級毒品安非他命等
    情不諱，且被告二次為警查獲時採得之尿液經鑑定結果呈嗎啡及安非他命陽性反
    應（因海洛因於人體內會代謝成嗎啡，故涉嫌海洛因之吸食者，係檢驗其尿液中
    之嗎啡反應），此有基隆市衛生局基衛六字第三四九０號檢驗成績書、台灣檢驗
    科技股份有限公司於九十年九月十四日所出具之編號CＺ00000000000濫用藥物尿
    液檢驗報告書一紙附卷可稽，而被告於九十年三月二十二日為警查獲時扣案之白
    色粉末一包經送鑑定結果，係海洛因（驗餘淨重○‧○四公克），復有法務部調
    查局九十年四月十七日（９０９）陸字第９０１３６８８３號鑑定通知書在卷足
    憑，並有安非他命二包（重０‧二公克）、注射針筒一支、勺子一支等物扣押在
    案可資佐證，被告之自白核與事實相符。又查被告前因施用第二級毒品案件，業
    經本院以八十九年度毒聲字第九六號及第一四九五號二次裁定令入勒戒處所觀察
    、勒戒後，均因認無繼續施用毒品之傾向，而由台灣基隆地方法院檢察署檢察官
    分別於民國八十九年四月二十九日及九十年二月一日，以八十九年度毒偵字第一
    一五四號、八十九年度毒偵緝字第一八三號、九十年度毒偵緝字第十五號不起訴
    處分確定，有台灣基隆地方法院檢察署刑案資料查註紀錄表、本院被告全國前案
    紀錄表及上開不起訴處分書二份在卷可按，被告其經二次觀察勒戒不起訴處分後
    ，再度違犯，屬三犯施用毒品罪，其右揭犯罪之事證至為明確，其犯行足堪認定
    ，應予依法論科。
二、核被告甲○○所為，係犯毒品危害防制條例第十條第一項之施用第一級毒品罪及
    同條例第十條第二項之施用第二級毒品罪。其持有海洛因及安非他命之低度行為
    為施用之高度行為所吸收，均不另論罪。其先後多次施用第一、二級毒品之行為
    ，時間緊接，罪名相同，顯係基於概括犯意為之，均為連續犯，依法以一罪論，
    並均加重其刑。又被告所犯上開二罪，犯意各別，行為互殊，應分論併罰。公訴
    人雖僅就被告於九十年三月二十二日二十三時三十五分前二十四小時及四十八小
    時內施用海洛因、安非他命之犯行起訴，然其餘如事實欄未起訴部分，與已起訴
    者既如上述有連續犯之裁判上一罪關係，自為起訴效力所及，本院依法併予審理
    。爰審酌被告之素行不佳、竟不思進取長期沉迷毒品戕害身心，且經多次勒戒後
    仍無法斷癮，犯罪所生之危害非輕，惟姑念其犯罪後態度尚稱良好等一切情狀，
    分別量處如主文所示之刑，並定其應執行之刑，以示懲戒。
三、扣案之海洛因三包（合計重一‧三四公克）係第一級毒品、安非他命二包（合計
    重０‧二公克），均屬違禁物，應依毒品危害防制條例第十八條第一項前段之規
    定宣告沒收銷燬之；另注射針筒一支、勺子一支係被告所有供犯罪所用之物，業
    據其供明在卷，併依刑法第三十八條第一項第二款之規定宣告沒收。至扣案之安
    非他命玻璃吸食管一支，被告否認為其所有，且非違禁物，亦無證據足證係被告
    所有供犯本件犯罪所用之物，本院認無庸併予宣告沒收，併此敘明。
據上論斷，應依刑事訴訟法第二百九十九條第一項前段、毒品危害防制條例第十條第
一項、第二項、第十八條第一項前段、刑法第十一條前段、第五十六條、第五十一條
第五款，第三十八條第一項第二款，判決如主文。
本案經檢察官劉嶽承到庭執行職務
中      華      民      國    九十      年      九      月    二十八    日
                                      臺灣基隆地方法院刑事第二庭
                                          法  官  汪  梅  芬
右正本證明與原本無異。
對於本件判決如有不服，應於收受送達後十日內，向本院提出上訴書狀，上訴於臺灣
高等法院，並按他造當事人之人數附具繕本。
                                          書記官  黃  致  祥
中      華      民      國      九十      年      十      月     二     日
【附錄論罪法條】
毒品危害防制條例第十條：
施用第一級毒品者，處六月以上五年以下有期徒刑。
施用第二級毒品者，處三年以下有期徒刑。


司法院資訊處製作；財團法人民間司法改革基金會備份。
